【裁判字號】    95,易,1878
【裁判日期】    950926
【裁判案由】    竊盜
【裁判全文】
臺灣臺北地方法院刑事判決              95年度易字第1878號
公  訴  人  臺灣臺北地方法院檢察署檢察官
被      告  乙○○
上列被告因竊盜案件，經檢察官提起公訴（95年度偵字第15615
號），被告於準備程序進行中就被訴事實（竊盜部分）為有罪之
陳述，由本院合議庭裁定以簡式審判程序審理，判決如下：
    主  文
乙○○攜帶兇器竊盜，累犯，處有期徒刑肆月，如易科罰金，以
新台幣壹仟元折算壹日；又攜帶兇器竊盜，累犯，處有期徒刑肆
月，如易科罰金，以新台幣壹仟元折算壹日。應執行有期徒刑陸
月，如易科罰金，以新台幣壹仟元折算壹日。
    犯  罪  事  實
一、乙○○前於民國85年間因殺人未遂案件，為本院判處有期徒
    刑5年2月確定，經送監執行，於87年10月28日因縮短刑期假
    釋出獄，並付保護管束，惟嗣經撤銷假釋，並送監執行殘刑
    1 年11月24日，再接續執行其所另犯偽造文書、傷害、偽造
    文書案件，而經法院各判處有期徒刑4 月並定應執行有期徒
    刑10月，於92年11月11日執行完畢；其又於93年間因竊盜案
    件，經台灣板橋地方法院判處有期徒刑4 月，送監執行後，
    於95年1月3日執行完畢出獄。詎仍不知悔改，因缺錢花用，
    於95年7 月21日上午5時30分至6時許間，行經台北市○○區
    ○○街1 巷口時，見丙○○所有之車號482-CZ號營業小客車
    停放路邊且無人看管，認有機可乘，乃在該車前方所停放之
    一部車號不詳機車置物盒內取得螺絲起子1 支後（此部分乙
    ○○是否涉有竊盜罪嫌，應由檢察官另行偵辦），基於意圖
    為自己不法所有之犯意，持該客觀上足以對人之生命、身體
    、安全構成威脅而具有危險性之螺絲起子，敲破上開營業小
    客車左後玻璃車窗（所涉毀損罪嫌部分未據告訴），而竊得
    車內零錢共新台幣（下同）540 元；旋約於10分鐘後，乙○
    ○又見甲○○所有車號811-CH號營業小客車停放在台北市中
    山區○○○路○段58巷9號前且無人看管，乃另行意圖為自己
    不法之所有，持前開螺絲起子敲破甲○○之營業小客車左後
    玻璃車窗（所涉毀損罪嫌部分，業據甲○○於本院審理時撤
    回告訴，另經本院判決公訴不受理），而竊得車內零錢計
    570 元。嗣於同日7 時許，乙○○行經台北市中山區○○○
    路、松江路路口時，因形跡可疑而為警攔檢盤查，並發現乙
    ○○背包內有硬幣多枚，經詢問乙○○後，乙○○乃於未有
    任何有偵查犯罪職權之公務員知悉其上開2 次竊盜犯行前，
    即向員警自首，坦承其背包內多枚硬幣乃係其所竊得，方查
    悉上情，並扣得螺絲起子1 支。
二、案經台北市政府警察局中山分局報請臺灣台北地方法院檢察
    署檢察官偵查起訴。
    理  由
一、上揭犯罪事實，業據被告乙○○迭於警詢、檢察官訊問及本
    院審理時坦承不諱，核與被害人丙○○、甲○○於警詢及檢
    察官訊問時所指訴遭竊之情節相符，並有贓物認領保管單2
    紙、贓物與車損採證照片4張在卷及螺絲起子1支扣案可稽，
    足認被告之自白與事實相符。本件事證明確，被告之竊盜犯
    行堪以認定。
二、經查，被告行竊所用之螺絲起子1 支，全長為21公分，把手
    部分屬於塑膠材質，其餘部分為鐵製材質，質地堅硬，為一
    字形之螺絲起子，客觀上足以對於人之身體、生命、安全構
    成威脅而具有危險性等情，業據本院當庭勘驗無訛，上開扣
    案之螺絲起子自屬兇器。故核被告2 次竊盜犯行，均係犯刑
    法第321條第1項第3款之攜帶兇器竊盜罪。上開2次竊盜犯行
    ，犯意各別、行為互異，應予分論併罰。又按「刑法第62條
    之所謂發覺，係指有偵查犯罪職權之公務員已知悉犯罪事實
    與犯罪之人而言，而所謂知悉，固不以確知其為犯罪之人為
    必要，但必其犯罪事實，確實存在，且為該管公務員所確知
    ，始屬相當。如犯罪事實並不存在而懷疑其已發生，或雖已
    發生，而為該管公務員所不知，僅係推測其已發生而與事實
    巧合，均與已發覺之情形有別。」最高法院著有75年台上字
    第1634號判例要旨可資參照。本件如犯罪事實欄所載警方查
    獲上開贓款之過程，業據被告於警詢時供承甚詳，並有台北
    市政府警察局保安大隊偵查報告在卷可稽，是警方於被告供
    出其所持有之硬幣係其所竊得前，並未發覺被告竊盜犯行，
    縱然警方基於辦案警覺，而詢問被告硬幣來源，惟究屬主觀
    上有所懷疑而加以盤查，難認警方得據被告持有多枚硬幣之
    事實，而認定已發覺被告之竊盜犯行，是被告主動供出2 次
    竊盜之犯行，並靜候裁判，自合於自首要件，爰依刑法第62
    條前段之規定，分別減輕其刑。又被告有如犯罪事實欄所載
    之犯罪前案紀錄，此有臺灣高等法院被告前案紀錄表在卷可
    按，被告於受有期徒刑之執行完畢後，5 年以內故意再犯本
    件有期徒刑以上之2罪，均為累犯，應分別依刑法第47條第1
    項規定加重其刑，並均先加後減。
三、爰審酌被告前有殺人未遂、偽造文書、傷害、多次竊盜等前
    案紀錄，素行不佳；且其年輕力盛，竟不思以正途賺取財物
    ，意欲不勞而獲，而侵害他人之財產權，動機不佳，犯後亦
    尚未補償被害人損失（車損部分）；惟被告所竊得之物品，
    於犯後未幾，即經警方查獲，並追回被害人失竊之財物；被
    告犯後又能自首坦承犯行，態度良好，以及其教育程度為國
    中肄業，無業等一切情狀，分別量處如主文所示之刑及諭知
    易科罰金之折算標準，並定其應執行之刑及諭知易科罰金之
    折算標準，以示警惕。扣案之螺絲起子1 支，雖係供被告為
    本案竊盜犯行所用之物，惟並非被告所有，此業據被告供述
    甚明，依法自不得宣告沒收，附此敘明。
據上論斷，應依刑事訴訟法第273條之1第1項、第299 條第1項前
段，刑法第321條第1項第3款、第47條第1項、第62條前段、第41
條第1項前段、第2項、第51條第5款，判決如主文。
本案經檢察官陳重言到庭執行職務。
中    華    民    國    95    年    9     月    26    日
                  刑事第十三庭  法  官  李明益
以上正本證明與原本無異。
如不服本判決，應於判決送達後10日內向本院提出上訴狀（應抄
附繕本）。告訴人或被害人如對於本判決不服者，應具備理由請
求檢察官上訴，其上訴期間之計算係以檢察官收受判決正本之日
期為準。
                                書記官  劉穗筠
中    華    民    國    95    年    9     月    29    日
附錄法條：刑法第321 條第1項第3款。
中華民國刑法第321條
（加重竊盜罪）
犯竊盜罪而有左列情形之一者，處 6 月以上、 5 年以下有期徒
刑：
一  於夜間侵入住宅或有人居住之建築物、船艦或隱匿其內而犯
    之者。
二  毀越門扇、牆垣或其他安全設備而犯之者。
三  攜帶兇器而犯之者。
四  結夥三人以上而犯之者。
五  乘火災、水災或其他災害之際而犯之者。
六  在車站或埠頭而犯之者。
前項之未遂犯罰之。


司法院資訊處製作；財團法人民間司法改革基金會備份。
